【裁判字號】    97,聲,1250
【裁判日期】    971024
【裁判案由】    返還提存物
【裁判全文】
臺灣臺南地方法院民事裁定              97年度聲字第1250號
聲  請  人  合作金庫商業銀行股份有限公司
法定代理人  乙○○
代  理  人  丙○○
相  對  人  甲○○
上列聲請人聲請返還提存物事件，本院裁定如下：
    主  文
本院九十五年度存字第四三二一號提存事件聲請人所提存之中央
政府重大交通建設公債八十六年度乙類第三期登錄債券面額新臺
幣參拾萬元，准予發還。
聲請程序費用由相對人負擔。
    理  由
一、按訴訟終結後，供擔保人證明已定20日以上之期間，催告受
    擔保利益人行使權利而不行使者，法院應依供擔保人之聲請
    ，以裁定命返還其提存物， 民事訴訟法第104條第1項第3款
    前段定有明文。前開規定，於其他依法令供訴訟上之擔保者
    準用之，並為同法第106條所規定。
二、聲請意旨略以：聲請人與相對人間給付借款事件，聲請人前
    依本院92年度裁全字第3627號民事假扣押裁定，為擔保假扣
    押，曾提供交通銀行開發金融債券第17期第6次3年期債票面
    額新臺幣（下同）10萬元3紙， 共計30萬元為擔保物，並以
    本院92年度存字第1731號提存事件提存後，聲請就相對人所
    有之不動產假扣押執行在案。嗣經本院以 95年度聲字第796
    號裁定准予變換提存物，提供中央政府重大交通建設公債86
    年度乙類第3期登錄債券面額30萬元1紙為擔保物，並以本院
    95年度存字第4321號提存事件提存在案。茲因聲請人業已聲
    請撤回假扣押執行及撤銷假扣押裁定，訴訟業已終結，聲請
    人並以存證信函催告相對人於受函後20日內行使權利，惟相
    對人迄未行使。爰依民事訴訟法第104條第1項第3款規定，
    聲請返還提存物等語。
三、經查：聲請人前開主張，已據其提出本院92年度裁全字第36
    27號假扣押裁定、92年度存字第1731號提存書、95年度聲字
    第796號裁定及確定證明書、 95年度存字第4321號提存書、
    本院民事執行處97年8月7日南院雅92執全新字第1594號函、
    97年度裁全聲字第171號裁定及確定證明書、 郵局存證信函
    及收件回執等影本為證，復經本院依職權調取本院95年度存
    字第4321號提存卷（內含92年度存字第1731號卷）、92年度
    執全字第1594號假扣押執行卷（內含92年度裁全字第3627號
    卷）核閱無誤。而相對人迄今並無向聲請人行使權利等情，
    有本院民事紀錄科查詢表乙紙附卷可稽。從而，聲請人依前
    揭規定，聲請返還提存物，自無不合，應予准許。
四、依民事訴訟法第95條、第78條，裁定如主文。
中    華    民    國    97    年    10    月    24    日
                  民事第三庭    法  官  王漢章
以上正本係照原本作成。
如不服本裁定應於送達後10日內向本院提出抗告狀，並繳納抗告
費新臺幣1,000元。
中    華    民    國    97    年    10    月    27    日
                                書記官  林木村


司法院資訊處製作；財團法人民間司法改革基金會備份。
